es: Tipo de sujeción: Incorporado; Con clip; Velcro; Cierres; Tornillos; Encajable; Correa a presión; Otros
zh-CN: 安装类型: 内置; 夹式; 钩环; 闩锁; 螺钉; 卡扣式; 捆绑式; 其他
fr: Type de fixation: Intégré; À pince; La boucle du crochet; Loquets; Vis; Cutters; Gode-ceinture; Autre
nl: Bevestigingstype: Ingebouwd; Clip-on; Klittenband; Grendels; Schroeven; Snap-on; Strap-on; Andere
sk-SK: Typ pripojenia: Zabudovaný; Držiak clip-on; Suchý zips; Západky; Skrutky; Pripínací; Popruhový; Iné
sv: Fastsättningstyp: Inbyggd; Clip-on; Krok & slinga; Spärrar; Skruvar; Snäpplock; Spänna fast; Övrigt
nb: Festetype: Innebygd; Clip-on; Krok og løkke; Låser; Skruer; Snap-on; Stropp på; Annet
en: Attachment type: Built-in; Clip-on; Hook & loop; Latches; Screws; Snap-on; Strap-on; Other
ko: 부착 유형: 내장; 클립식; 후크 앤 루프; 걸쇠; 나사; 스냅온; 스트랩온; 기타
lt-LT: Tvirtinimo tipas: Įmontuotas; Prisegamas; Tvirtinamas kabliuku; Liežuvėliai; Sraigtai; Užsegamas; Užsegamas dirželiu; Kita
da: Vedhæftningstype: Indbygget; Clip-on; Burrebånd; Låse; Skruer; Knap-på; Strap-on; Andet
hr-HR: Vrsta pričvršćivanja: Ugrađeno; Kopčanje; Čičak-traka; Zasuni; Vijci; Pričvršćivanje; Privezivanje; Ostalo
sl-SI: Vrsta pritrditve: Vgradna; Pripenjanje; Kavelj in zanka; Zapahi; Vijaki; Zaskočno; Privezovanje s trakom; Drugo
zh-TW: 附件類型: 內建; 夾式; 鉤環; 閂鎖; 螺絲; 扣環式; 捆綁式; 其他
ru: Тип крепления: Встроенный; Прикрепляющийся; На липучке; На защелках; На винтах; Защелкивающийся; Пристегивающийся; Другое
el: Τύπος τοποθέτησης: Ενσωματωμένο; Κουμπωτό; Αγκράφα και θηλιά; Μανδάλωση; Βίδες; Κουμπωτό; Δετό; Άλλο
bg-BG: Тип закрепване: Вграден; Clip-on; Кука и примка; Закопчалки; Винтове; Закопчаване; Каишка; Други
pl: Typ załącznika: Wbudowany; Z zaciskiem; Haczyk i pętelka; Zatrzaski; Śruby; Zatrzask; Na pasek; Inne
fi: Lisäosatyyppi: Sisäänrakennettu; Klipsillinen; Tarranauha; Salvat; Ruuvit; Napsautettava; Hihnalla kiinnitettävä; Muu
th: ประเภทการแนบ: แบบบิลท์อิน; แบบหนีบ; ตะขอและห่วง; สลัก; สกรูยึด; Snap-on; คาด; อื่นๆ
tr: Ek Tipi: Yerleşik; Klipsli; Cırt cırtlı; Mandallar; Vidalar; Geçmeli; Askılı; Diğer
pt-BR: Tipo de anexação: Incorporado; Clip-on; Fecho gancho e laço; Travas; Parafusos; Desencaixe; Amarração; Outro
pt-PT: Tipo de encaixe: Incorporado; Fecho de encaixe; Gancho; Trincos; Parafusos; De encaixe; Com alça; Outro
ja: 取付タイプ: 内蔵; クリップ式; フック＆ループ; ラッチ; ネジ; スナップオン; ストラップオン; その他
cs: Typ upevnění: Vestavěné; Klip; Suchý zip; Dveřní západky; Šrouby; Zacvakávací; Na popruh; Jiné
ro-RO: Tip de prindere: Încorporat; Fixare cu clemă; Scai; Clichete; Șuruburi; Fixare; Fixare cu curea; Altele
hu: Rögzítőelem típusa: Beépített; Felcsíptethető; Tépőzár; Reteszek; Csavarok; Felpattintható; Pántos; Egyéb
de: Befestigungstyp: Eingebaut; Zum Anklipsen; Klettband; Arretierungen; Schrauben; Schnappdeckel; Umschnallen; Sonstiges
vi: Loại tệp đính kèm: Tích hợp; Dạng kẹp; Gai dính; Then cửa; Vít; Lắp vào; Đeo vào; Khác
it: Tipo di fissaggio: Integrato; Chiusura a scatto; Gancio e anello; Chiusure; Viti; A scatto; Strap-on; Altro